臺灣高等法院高雄分院刑事判決　　 93年度上更(一)字第325號
上　訴　人
即　被　告　甲○○
選 任辯護人　吳建勛律師
　　　　　 　張清雄律師
上　訴　人
即　被　告　丙○○
選任辯護人　王進勝律師
　　　　　　吳賢明律師
　　　　　　黃淑芬律師
上　訴　人
即　被　告　乙○○
選任辯護人　鍾夢賢律師
上列上訴人等因違反毒品危害防制條例案件，不服臺灣高雄地方
法院92年度重訴字第92號中華民國93年3 月1 日第一審判決（起
訴案號：臺灣高雄地方法院檢察署92年度偵字第8010、8407、
11095、11528 號），提起上訴，本院判決後經最高法院發回更
審，判決如下：
    主  文
原判決關於甲○○、丙○○暨其等定執行刑部分均撤銷。
甲○○共同連續製造第二級毒品，累犯，處有期徒刑拾捌年，褫
奪公權捌年，扣案如附表一所示之第二級毒品甲基安非他命成品
及半成品均沒收銷燬之，扣案如附表一所示之第二級毒品甲基安
非他命成品及半成品之外包裝、外裝桶具及如附表二所示之物均
沒收。
丙○○共同連續製造第二級毒品，處有期徒刑玖年，褫奪公權伍
年，扣案如附表一所示之第二級毒品甲基安非他命成品及半成品
均沒收銷燬之，扣案如附表一所示之第二級毒品甲基安非他命成
品及半成品之外包裝、外裝桶具及如附表二所示之物均沒收。
其他上訴駁回。
    事  實
一、甲○○前因賭博案件，經本院於民國88年9 月29日以88年度
    上訴字第1236號判處有期徒刑5 月確定，於88年12月24日易
    科罰金執行完畢。詎甲○○猶不知悔改，與丙○○均明知甲
    基安非他命係政府管制之第二級毒品，竟共同基於製造第二
    級毒品甲基安非他命（起訴書均誤載為安非他命，以下皆同
    ）之概括犯意聯絡，於92年3 月20日由甲○○以每月薪資新
    台幣（下同）4 萬元之代價，僱用丙○○負責搬運製造甲基
    安非他命之器材、原料，及於製造甲基安非他命期間，看顧
    現場製程等工作，而由甲○○負責製造。甲○○、丙○○二
    人謀議既定，即由丙○○於92年3 月22日以其名義與不知情
    之潘興旺簽訂書面租約，向潘興旺承租坐落屏東縣新埤鄉○○段408 地號土地上之芒果園（約1 甲2 分）做為製造甲基
    安非他命之場所，約定租期4 年，租金共51萬元。其後甲○○再自高雄購買貨櫃屋1 只，拖運放置於上開芒果園內，充
    當製造甲基安非他命之廠房，並與丙○○共同載運製造甲基
    安非他命所需如附表二所示之器材置放於貨櫃屋內。92年4
    月6日 ，甲○○復與丙○○共同前往屏東萬大橋下之「綠雅
    圖」社區某民宅內，載運製造甲基安非他命之原料麻黃（
    Ephedrine）等 物至上開貨櫃屋，開始在該處製造甲基安非
    他命。渠等先將原料麻黃製成「黑水」（滷水）後，再以
    爐火熬煮至相當程度後將爐火關掉，放到塑膠桶盤冷卻，然
    後再以濾網將結晶部分過濾出來放在網袋內，並放入脫水機
    內脫乾，復以清水混和再煮1 遍，然後以碳及更細之漏斗過
    濾，過濾出來之液體即為含有甲基安非他命成分之液態甲基
    安非他命，再將之放入冰箱內冷藏結晶等步驟後，即成為固
    態甲基安非他命晶體。嗣於92年4 月10日上午10時45分許，
    丙○○在上址看顧甲基安非他命之製程時，警方及海巡署所
    組成之專案小組人員經丙○○之同意，至該址執行搜索而查
    獲上情，並扣得如附表一所示之第二級毒品甲基安非他命成
    品、半成品及甲○○所有供製造第二級毒品甲基安非他命所
    用如附表二所示之原料及器材。
二、乙○○於92年3 月底某日，與姓名年籍均不詳之綽號「宋董
    （另一綽號老五）」之成年男子基於共同製造第二級毒品甲
    基安非他命之犯意聯絡，由「宋董」提供製造甲基安非他命
    之原料麻黃1 百公斤供乙○○製造甲基安非他命，約定待
    製造完成將甲基安非他命交付「宋董」後，乙○○即可獲得
    2 百萬元之報酬，惟乙○○因故未能順利製出甲基安非他命
    成品，擔心「宋董」對其不利，遂委由甲○○出面調解，經
    甲○○調解後，「宋董」同意再提供製造甲基安非他命之原
    料麻黃150 公斤供乙○○製造，乙○○則不收取任何報酬
    作為賠償。乙○○即承上開製造第二級毒品甲基安非他命之
    單一犯意，接續製造甲基安非他命，而在不知情之邱垂武所
    有之屏東縣萬巒鄉○○段40之3 地號土地上搭建鐵皮屋，作
    為製造甲基安非他命之場所，並至「一原化工材料行」購買
    製造甲基安非他命所需之化學原料及至電器行、五金材料行
    購買其他製造甲基安非他命之器材（詳如附表四所示編號5
    、8 之冰箱、高壓鋼瓶除外），購買後旋置放於上開鐵皮屋
    內，且委託甲○○幫其找人安裝該鐵皮屋之水電，同時替其
    購置如附表四所示之冰箱、高壓鋼瓶等器材；甲○○、丙○○均明知乙○○委託甲○○辦理上述事項係為供製造甲基安
    非他命之用，渠等仍承事實一所載製造第二級毒品甲基安非
    他命之概括犯意，基於幫助乙○○製造第二級毒品甲基安非
    他命之故意，由甲○○指示丙○○於92年3 月底某日載運製
    造甲基安非他命所用如附表四編號5 所示之冰箱2 台至上開
    鐵皮屋，復於92年4 月初某日指示丙○○載送亦為製造甲基
    安非他命所需如附表四編號8 所示之高壓鋼瓶4 支等器材至
    上開鐵皮屋，並為乙○○在往處安裝水電。其後乙○○即開
    始在上開鐵皮屋內製造甲基安非他命，製造過程乃先將原料
    麻黃和氯仿混和浸泡約30至40分鐘後，加入強酸使之產生
    化學反應變化，再放入高壓鋼瓶打氫氣，然後將高壓鋼瓶放
    至搖動機搖晃約70分鐘，倒出後用快速爐煮沸，再倒出過濾
    出來之液體，即為含有甲基安非他命成分之液態甲基安非他
    命，再放入冰箱等候結晶，結晶後放入脫水機脫水，之後即
    可形成固態之甲基安非他命結晶成品。嗣於92年5 月7 日下
    午2 時30分許，警方及海巡署組成之專案小組人員至上開鐵
    皮屋處，經徵得地主邱垂武之同意後，執行搜索而查獲上情
    ，並扣得如附表三所示之第二級毒品甲基安非他命半成品及
    乙○○所有如附表四供製造第二級毒品甲基安非他命所用之
    原料及器材，乙○○則趁隙逃逸，並將其所穿著之長褲1 條
    、鞋子1 雙及所騎乘之車牌號碼ＳＢ9 ─785 號輕型機車遺
    留於現場。迨於92年5 月9 日晚上7 時30分許，專案小組人
    員循線於屏東縣萬丹鄉○○村○○路60號甲○○之住處拘獲
    甲○○，乙○○則於92年6 月24日中午12時許，在屏東縣新
    埤鄉○○村○○路1 之1 號，因另案（即本院93年度上訴字
    第228 號）遭法務部調查局高雄市調查處所組專案小組逮獲
    。
三、案經海岸巡防署高雄市機動查緝隊及高雄縣政府警察局鳳山
    分局報告臺灣高雄地方法院檢察署檢察官偵查起訴。
    理  由
甲、證據能力部分：
一、被告甲○○、丙○○、乙○○、及證人邱垂武、邱緞妹、潘
    興旺於警詢之陳述，被告及其選任辯護人均未爭執，依刑事
    訴訟法第159 條之5 第2 項規定有證據能力。
二、被告甲○○、丙○○、乙○○於檢察官前之陳述，依刑事訴
    訟法第159 條之5 第2 項規定有證據能力。雖渠等為上開陳
    述時未經具結，惟依當時有效之刑事訴訟法規定，共同正犯
    不得具結，是被告等之陳述，不因未經具結而無證據能力。
乙、實體部分：
一、事實「一」得心證之理由：
  (一)訊據上訴人即被告甲○○固坦承於上開時、地僱用丙○○，
    並承租前揭芒果園及拖運前揭貨櫃屋1 只構置於園內；上訴
    人即被告丙○○亦坦承於上揭時、地受僱於甲○○看顧前揭
    芒果園與貨櫃屋，並出面承租該芒果園，且與甲○○一同載
    運如附表二所示製造甲基安非他命之原料及器材至前揭貨櫃
    屋內置放，嗣專案小組人員至前揭貨櫃屋執行搜索時，正在
    現場，並經扣得如附表一所示之甲基安非他命成品、半成品
    及如附表二所示之原料及器材之事實。惟渠等均矢口否認有
    何製造第二級毒品甲基安非他命之犯行。被告甲○○辯稱：
    我承租前揭芒果園的確是要採摘芒果販賣之用，並非供製造
    甲基安非他命之用，如附表一、二所示之毒品、原料及器材
    ，均非我所有，我也不知道這些東西從何而來云云；被告丙○○則辯稱：我只是受僱甲○○看顧、採收芒果園，並不知
    甲○○有在該處製造甲基安非他命，亦不知如附表二所示之
    原料、器材係做何用途，查獲當時係因甲○○要外出，所以
    請我幫忙看顧，我並不知道那是甲基安非他命云云。
  (二)經查：
    1.前揭芒果園坐落於地主潘興旺所有之前揭土地上，係由丙○○以其名義向潘興旺承租，約定租期4 年，租金共51萬
      元之事實，業據甲○○、丙○○供明在卷（見原審卷第
      169 、174 頁、本院上訴卷第87頁），並經證人潘興旺於
      警詢中證述明確（見警甲卷第8 頁），且有合約書1 紙在
      卷可稽（見警甲卷第22頁），合約書雖記載租期自92年3
      月22日至95年3 月22日止，惟該合約書亦記載租期為4 年
      ，而證人潘興旺亦稱係4 年，故該合約書中關於租期至95
      年3 月22日止之記載應是筆誤。又於92年4 月10日上午10
      時45分許，丙○○在前揭貨櫃屋看顧甲基安非他命之製程
      時，警方及海巡署所組成之專案小組人員經被告丙○○之
      同意，至該址執行搜索而扣得如附表一所示之甲基安非他
      命成品、半成品及如附表二所示之原料、器材之事實，有
      海岸巡防署高雄市機動查緝隊搜索筆錄、扣押物品收據、
      扣押物品目錄表、扣押物品所攝之照片附卷為憑，並有該
      等物品扣案可稽（見警甲卷第10至14、20頁）。嗣將該扣
      案物品經送檢驗結果，如附表一所示物品之毛重、淨重、
      取樣重及餘重各如附表一所示，且均檢出甲基安非他命成
      分，而附表一編號1 至14號所示之甲基安非他命結晶，經
      抽驗其中之編號6 所含甲基安非他命純度，其純度約百分
      之99.4；附表1 編號15至31號所示之液態甲基安非他命，
      經抽驗其中編號15、28、31號所含甲基安非他命純度，其
      純度平均約百分之4.8 。附表二編號1 至3 號所示物品之
      毛重、淨重、取樣重及餘重各如附表二編號1 至3 號所示
      ，附表二編號1 之白色粉末檢出四級管制藥品原料藥麻黃
      （Ephedrine）等 成分，附表二編號2、3號檢出氯化鈉
      （NaCl）成分，但均未檢出甲基安非他命等情，分別有內
      政部警政署刑事警察局92年5 月23日刑鑑字第0920074612
      號、92年5 月30日刑鑑字第0920074614 號 鑑驗通知書各
      1 份在卷可證（見92年度偵字第8407號卷第52至63頁），
      均堪認屬真實。
    2.被告丙○○於警詢中供稱：如附表一、二所示之物品均係
      被告甲○○的，作為製造安非他命之用，我在現場看顧這
      些製造安非他命的器具，被告甲○○以每個月4 萬元的薪
      資雇用我看顧這些東西，自92年3 月20日起受僱看顧這些
      東西。是被告甲○○本人在現場煮的。安非他命的原料是
      被告甲○○於4 日前叫我去萬大橋下「綠雅圖」社區之一
      不知名的地方載運過來製造的。被告甲○○會將咖啡色的
      水放在外面熬煮，燒到某個程度，會將爐火關掉，放到塑
      膠桶盤冷卻，然後再用濾網將結晶的部分過濾出來，放在
      網袋，再放入脫水機內脫乾，然後再加入清水混和再煮1
      遍，再放入更細的漏斗內過濾，將過濾出來的液態安非他
      命，放入冰箱內冷藏結晶等語（見警甲卷第2 、3 、5 頁
      、警丙卷第64頁）；復於檢察官偵查中供稱：安非他命是
      由被告甲○○1 人製造的，我負責出面租地，從92年3 月
      22日起承租，製造安非他命的原料、工具均是被告甲○○
      的，是他叫我去萬大橋下之「綠雅圖」社區民宅內載來的
      ，扣案之安毒成品、半成品均是甲○○的等語（見92年偵
      字第8010號偵查卷第4 頁反面、第5 頁正面），核與其於
      原審審理中以證人身分所為之結證情節大致相符（見原審
      卷第192 、193 、194 、197 至200 頁），且核其前後所
      供及所證並不相悖。而被告甲○○於93年6 月11日本院前
      審調查時，仍稱：「我的錯就是製造安非他命」、「購置
      貨櫃屋、裝設水電、冷氣及運來器械原料（均是我的），
      目的就是要製造安非他命」、「芒果園的器械原料是我的
      」等語（見本院上訴卷第166 、167 頁）。於93年6 月14
      日本院前審調查時，復承認其製造安非他命已進行至第3
      步驟（即純化結晶步驟）（見本院上訴卷第179 頁）。又
      衡以被告丙○○與被告甲○○並無任何恩怨嫌隙，此亦為
      被告甲○○於原審審理時供明在卷 (原審卷172 頁)。 從
      而被告丙○○自無故意構陷被告甲○○入罪之情事。從而
      被告甲○○有在事實一所載時地製造甲基安非他命之犯行
      ，至堪認定。
    3.有關甲基安非他命製造過程大致可分為前段（鹵化反應步
      驟）、中段（氫化反應步驟）、後段（純化結晶步驟）等
      3 個階段，其中所使用之重要化學原料、溶劑、器具及產
      物為：「前段（鹵化反應步驟）－鹽酸麻黃素（前段原
      料）經溶劑（如丙酮、乙醚等）浸溶後，再加亞硫醯二氯
      經攪拌器攪拌，再經溶洗過濾風乾後，可製成氯假麻黃素
      （為前段主要產物）。中段（氫化反應步驟）－氯假麻
      黃素（中段原料）加入催化劑（如氯化鈀，俗稱鈀金及硫
      酸鋇等）與緩衝液（如醋酸鈉加醋酸等）後，置於氫氣壓
      力攪拌桶內，通入氫氣進行氫化反應，即可將氯假麻黃素
      轉化成甲基安非他命，俟反應完成後再經側孔燒瓶過濾之
      ，即可製得含有甲基安非他命毒品成分之滷水（即黑色水
      溶液，俗稱黑水或黑油，為中段主要產物）。後段（純
      化結晶步驟）－甲基安非他命滷水（後段原料）經加熱設
      備熬煮，再加入食鹽後，置於冰櫃（或冷凍櫃）低溫冷凍
      ，甲基安非他命結晶會漸漸生成，將生成之結晶物藉脫水
      機簡單予以脫水風乾，即可製得高純度甲基安非他命結晶
      。」，此有法務部調查局93年1 月19日調科壹字第093
      62340180號函附卷可按（見本院更(一)卷三第102 頁）。被
      告丙○○於原審及本院前審調查時復稱：甲○○於查獲前
      一天指導我繪製流程圖，且叫我按照該流程圖製造甲基安
      非他命等語（見原審卷第194 、198 、199 頁、本院上訴
      卷第179 頁），並有流程圖1 紙在卷可按（警甲卷第21頁
      ）。依上開被告丙○○所述其受僱於被告甲○○製造甲基
      安非他命之過程，及其所繪製之製作流程圖表正與上開函
      所示之製造流程相符。復參以被告丙○○為警查獲時，被
      告甲○○不在現場，而由被告丙○○在場負責看顧製程，
      足證被告丙○○所為非僅搬運看顧器材而已，被告丙○○
      亦有實際參與甲基安非他命之製造，否則被告甲○○為何
      要教被告丙○○繪製流程圖，且將被告丙○○獨自留在該
      處，故丙○○亦有參與實際製造甲基安非他命，亦堪認定
      。綜上，依被告丙○○所供及上開所述各情，及扣案如附
      表二所示之物，足徵被告甲○○、丙○○有共同製造甲基
      安非他命之犯行。
    4.被告甲○○之選任辯護人請求將扣案之各項證物，送請鑑
      定是否足以製造出甲基安非他命，嗣經法務部調查局鑑定
      結果，認扣押物品清單所列之濾紙、濾器、瓦斯爐、碳、
      鹽、脫水機、冰箱及溫度計等相關盛裝容器及設備，均與
      製造甲基安非他命後段純化結晶步驟中所需之設備與原料
      相符，且被告之查獲物中已有毒品甲基安非他命製作完成
      ，故認為本案各項查獲物有可能製造出甲基安非他命毒品
      ，有該局93年7 月8 日調科壹字第09300232400 號函（見
      本院上訴卷第203 、204 頁）可按。被告甲○○及其選任
      辯護人吳建勛律師乃執此辯稱：甲基安非他命製造之3 步
      驟中，甲○○所屬而扣押的物品是製造後段部分，與丙○○所繪圖製造，均是純化、結晶的過程；而扣押成品、半
      成品係被告乙○○受「宋董」委託製造失敗放在「綠雅圖
      」社區內，被告世雄再搬到前開芒果園之貨櫃屋內，被告
      甲○○只是持有、並將含有液態甲基安非他命之物作除色
      、純化、結晶，並不能認定是製造等語。惟被告甲○○所
      辯如附表一所示之成品或半成品係從「綠雅圖」社區內，
      搬到芒果園一節（見本院上訴卷第88頁），已與其於同一
      次準備程序中供稱：是「宋董」提供的「器械」和「原料
      」等語（見本院上訴卷第89頁）不符，且被告乙○○亦否
      認自綠雅圖載運之東西非其所有（見原審卷第16 3頁），
      而被告甲○○復無法舉證以實其說，自難憑其空言辯解，
      而認查獲之成品、半成品係被告甲○○自「綠雅圖」社區
      內搬運至芒果園。且扣案之附表二編號1 之物係屬製造甲
      基安非他命之先驅原料，若被告甲○○只是接收被告乙○○製造失敗後之產物，為何現場還有製造之原料？益證被
      告甲○○辯解不足採信。
    5.被告甲○○雖辯稱扣案如附表一、二所示之物均非其所有
      ，亦不知為何該等物品會出現在前揭貨櫃屋內云云。然查
      ，被告丙○○業已供稱上開物品均係被告甲○○所有，且
      由渠等共同載運製造毒品之原料、器材至前揭貨櫃屋無訛
      。衡以被告丙○○僅係受僱於人，若無雇主即被告甲○○
      之指示，其豈敢干冒遭解雇及觸法之風險，私自運來上開
      扣案物品置放於前揭貨櫃屋內，縱確係被告丙○○欲從他
      處載運前來前揭貨櫃屋置放，衡情應告知並徵得被告甲○○之同意，焉有可能自行作主而擅自置放，況再衡以被告
      甲○○既供稱其每日均會至前揭貨櫃屋（見原審卷第175
      頁），而上開扣案物品之數量規模頗鉅，被告丙○○又如
      何能持續隱瞞被告甲○○此情，而迄至遭查獲為止，凡此
      均與常理不符。是其所謂「如附表一、二所示之毒品、原
      料及器材，均非我所有」云云，無非卸責之詞。顯然被告
      丙○○所供扣案物品均係被告甲○○所有，且由渠等共同
      載運前來等情，洵屬信而有徵，足以認定被告甲○○確有
      製造甲基安非他命之事實。
l 6.被告甲○○雖於原審審理時辯稱：「我承租前揭芒果園係要
      採芒果之用，而因為被告丙○○受有腳傷而離開原任職之
      機車店，我遂僱用被告丙○○看顧芒果園，半個月薪資1
      萬7 千元（丙○○前在機車行之薪資為1 個月3 萬元），
      採收芒果不用丙○○，是另外僱請他人。我對芒果的採收
      種植清楚，在承租前揭芒果園後，馬上可以採收，芒果青
      可以採收10萬元，芒果黃了（即待芒果成熟後）可以採收
      30萬元，如果看顧得好，可以獲利更多。我自承租後，天
      天都有去前揭芒果園，我去的時候，丙○○均在現場」云
      云（見原審卷第166 至170 頁）。然查，被告甲○○於警
      詢中係供稱：「我沒去過前揭芒果園採收過，都是被告丙○○負責採收，因為剛承租，我還未進入狀況，所以不知
      道多久採收1 次，因為採收的量不多，所以不一定賣給何
      人，承租後我有去過2 、3 次，貨櫃屋運來當天我又去過
      1 次，中間有再去過1 次，被告丙○○不在，爾後我就沒
      再去」云云（見92年度偵字第8010號卷第53、54頁）；於
      檢察官向原審聲請羈押而於原審訊問時供稱：「被告丙○○受僱於我，每個月2 萬2 千元」云云（見台灣高雄地方
      法院92年度聲羈字第277 號卷第5 頁）。於本院前審調查
      時稱：「只約定應高於其原先在車行之薪資，不料只做了
      半個月就被查獲了，我給他1 萬7 千元」等語（見本院上
      訴卷第87頁）。是依被告甲○○上開所供，其對於僱用被
      告丙○○之薪資究係若干，被告丙○○是否負責採收芒果
      ，其自己對於芒果園之種植採收是否清楚，採收之數量是
      否獲利豐盛，以及其前往前揭芒果園之次數及被告丙○○
      當時在場與否等情，前後供述不一，矛盾異常。況被告甲○○於原審審理時所供，復與被告丙○○於原審審理時以
      證人身分所證及於本院前審供述：我每月薪資4 萬元等語
      ，於本院前審調查時仍稱：月薪4 萬元，但迄被查獲為止
      ，按日計算只給我1 萬7 千元，前揭芒果園的芒果已經到
      末期成熟了，不算很多，且會掉下來產生（招引）蒼蠅，
      所以需要採收、整理，我每天約採收1 籃，總共僅採收4
      、5 籃，我是修理汽車，不是修理機車，當時修車月薪2
      萬5 千元，加獎金2萬7千元……那邊的芒果不是用來吃的
      ，所以不用噴藥云云（見原審卷第190 至198 頁，本院上
      訴卷第87頁）互核歧異至鉅，則被告甲○○承租前揭芒果
      園顯非為採收芒果販賣營利，其所辯自無足取。
    7.又被告丙○○原係從事修車工作，於92年3 月間因被告甲○○前來修車，2 人因而認識，嗣丙○○因車禍受傷而離
      職賦閒在家，乃受僱於被告甲○○，負責看管前揭芒果園
      等情，雖據被告丙○○供承在卷，且為被告甲○○所不否
      認（見原審卷第190 頁）。然被告丙○○既係因為腳傷而
      離開修車店，其是否有足夠能力從事占地1 甲多之前揭芒
      果園之看管等農事。況如被告甲○○前揭所供，被告丙○○僅負責看顧芒果園，不負責採收云云，則衡以2 人於當
      時認識不到1 個月，交情顯非深厚，被告甲○○竟願意以
      高出被告丙○○原先月薪（即2 萬5 千元加獎金計2 萬7
      千元）之4 萬元代價僱用受有腳傷之被告丙○○，且僅負
      責看顧但不負責採收，顯與常情有違。再者，被告甲○○
      於原審審理時供稱：芒果青可以採收10萬元，芒果黃了可
      以採收30萬元，如果看顧得好，可以獲利更多云云，換言
      之，依其所供，1 年大概可以採收40萬元左右。然依其所
      述僱用被告丙○○最保守之薪資即每月即高達3 萬4 千元
      ，換算1 年之薪資支出，即高達至少40萬8 千元，另外尚
      須支出僱工採收費用、農藥費用及相關經營果樹種植採收
      所需支出之費用，且依其於原審審理時所供，其架設前揭
      貨櫃屋費用亦達8 、9 萬元（見原審卷第226 頁），再加
      上每年約10 萬 元之租金費用，則被告甲○○顯然已入不
      敷出，毫無盈餘可言。衡諸一般社會通常經驗，一個人承
      租果園均會計算成本支出，於有合理利潤之前提下，始會
      承租果園經營，被告甲○○既自稱本身從事芒果採收，更
      無不知之理。然本件承租前揭芒果園之支出成本明顯超出
      可得之利潤甚多，被告甲○○竟仍願意以此方式承租，顯
      然悖於常情。究其動機，無非係因製造此類毒品必然產生
      異味，若在人口稠密之處所必易曝光，乃選擇此郊外果園
      人跡罕至，隱密而較不易被察覺之處所，作為本件製造甲
      基安非他命之用，藉此牟取暴利。且被告甲○○於原審審
      理中供稱：採收芒果後，必須有個工寮可以使用，因為地
      主不同意搭設工寮，我只好買前揭貨櫃屋充作工寮，且僅
      係作為裝芒果使用云云（見原審卷第225 、226 頁），然
      被告丙○○於原審審理時亦供稱：前揭貨櫃屋平常無人居
      住（見原審卷第224 頁），此1 貨櫃屋既無人居住，參諸
      該貨櫃屋並無任何供休憩之設備，置諸園中，充其量僅係
      用來存放農具及暫時堆放芒果而已。惟徵諸芒果之採收，
      鮮少待其成熟黃透再採收，均係尚未完全熟黃即採收（利
      於搬運減免損壞），再以人工技術催熟，催熟之方法無非
      以悶熱促使果實速熟 (例如香蕉均以一般俗稱之「電土」
      催熟)， 若加裝安裝冷氣機，使室內溫度降低即無從達到
      催熟之目的。而甲基安非他命之製造過程中，於熬煮攪拌
      「黑水」後，須降溫以冷卻促其結晶，始有裝設冷氣機之
      必要。是被告甲○○於前揭貨櫃屋內安裝冷氣機，係因應
      製造甲基安非他命之需。
    8.被告丙○○於警詢時謂：4 天前開始煮黑水時，我問甲○○，而知道是製造甲基安非他命的器具云云（見警甲卷第
      3 頁）；於原審審理時亦辯稱：我不知道前揭扣案物品係
      屬毒品，且被告甲○○欲在前揭芒果園開設賭場，始找我
      看顧該芒果園，我到後來才發現被告甲○○在煮咖啡色的
      液體，說是要製造「糖果」云云（見原審卷第190 至198
      頁）。然被告丙○○於警詢、檢察官偵查及原審審理中迭
      次供述其與被告甲○○一起載運如附表二所示之原料、器
      材至前揭貨櫃屋內置放等情不諱（詳如前述），且上開物
      品與開設賭場所需之賭具用品及採收芒果之用具均屬無關
      聯，被告丙○○豈能諉為不知，而不置疑。再者，如眾所
      週知，製造甲基安非他命之煮拌原物料過程中，會散發一
      股刺鼻味道，此與製造真正糖果所產生之香甜味道截然不
      同。參以被告丙○○為警查獲當日所採集之尿液經送驗結
      果，呈甲基安非他命之陽性反應，此有犯罪嫌疑人姓名對
      照表及高雄市立凱旋醫院所出具之92年4 月17日高市凱醫
      檢字第999 號煙毒尿液檢驗成績書各1 份在卷可稽（見92
      年偵字第8010號偵查卷第11、13頁），而上開尿液檢驗成
      績書載明係以ＧＣ／ＭＳ（即氣相層析質譜儀分析法）方
      法檢驗，而該方法之原理係檢品經氣化後，通過層析管分
      離純化，再將純化後之成分循序送入質譜儀做個別鑑定。
      因質譜儀所測定之圖譜，在化學上被公認具有指紋特性，
      故可據以完全判定該檢品係為何種化合物。準此而論，被
      告丙○○之尿液經以氣相層析質譜儀分析法等方法檢驗，
      既係呈甲基安非他命陽性反應，可見被告丙○○有施用甲
      基安非他命甚明。是被告丙○○既有施用甲基安非他命，
      其對於甲基安非他命於製造過程中所產生之氣味、半成品
      、成品結晶及施用時之氣味即應熟諳深知。被告甲○○於
      前揭貨櫃屋煮拌「黑水」時，被告丙○○已有看見，應可
      聞得到該股刺鼻味。且被告丙○○並將被告甲○○指示製
      造甲基安非他命之流程繪製圖表，此有其所繪之「製造流
      程圖表」在卷為可證（見警甲卷第21頁），於原審審理時
      亦同此直承無異（見原審卷第198 頁），於本院前審調查
      時復直承「甲○○指導我繪製流程圖，且叫我按照該流程
      圖製造甲基安非他命」（見本院上訴卷第179 頁）。顯見
      被告丙○○不僅知悉被告甲○○在製造甲基安非他命，且
      有共同參與製造甲基安非他命甚明。此外，再衡以被告丙○○前因受有腳傷而離開原所任職之修車行，被告甲○○
      竟願意以高於修車行所給之薪資僱用被告丙○○，已有違
      常情，被告丙○○雖辯稱係受僱看顧前揭芒果園或所謂經
      營賭場云云，然被告丙○○既受有腳傷，當均不適於擔任
      此等工作，且其亦非與被告甲○○交情深厚，被告甲○○
      實無特別優厚被告丙○○之道理，均如前述，是被告甲○○既願以此等較高薪資僱用被告丙○○，又均未曾有芒果
      園或所謂賭場之經營有關之事證，反而查扣並直承為此製
      造甲基安非他命之行為，復徵諸被告丙○○出面承租前揭
      芒果園及與被告甲○○一起載運製造甲基安非他命之原料
      及器材，且負責看顧此等原料、器材，並繪製有關製造甲
      基安非他命之流程圖表，且於警方到場時正在現場看顧爐
      火等情，足見被告丙○○應係自始即受僱於被告甲○○而
      共同製造甲基安非他命無疑。被告丙○○上述所辯不僅翻
      異其前於警詢及偵查中所供，更明顯悖離常情與經驗法則
      ，當無足取。從而，被告甲○○與被告丙○○自始應即有
      製造甲基安非他命之犯意聯絡與行為分擔為是。至被告丙○○又辯稱：如附表一所示之甲基安非他命成品是被告甲○○於案發當日拿來叫我拿到前揭貨櫃屋裡面放的云云，
      然為被告甲○○所否認，復無其他積極證據足資證明，自
      難認其所辯屬實。
    9.證人許再進於原審固到庭證稱：「我於92年4 月上旬某2
      日去搭建前揭貨櫃屋之屋頂，但未見到貨櫃屋內有何擺設
      」等語（見原審卷第204 頁）；證人洪琳宗則到庭證稱：
      「我於92年4 月初某日至前揭貨櫃屋架設冷氣，且依店內
      登記應該是4 月8 日。是在中午1 、2 時去的，做到下午
      6 、7 時，進入貨櫃屋時，裡面是空的」等語（見原審卷
      第202 至210 頁）。惟查，證人許再進係裝設貨櫃屋之屋
      頂，洪琳宗則屬裝設冷氣設備，此項作為無非旨在防雨、
      防熱，此其時，乃係構建貨櫃屋工作場之初期階段，即尚
      未構建完成之前之準備過程，當然尚未搬進原料及器材，
      自必在被告甲○○開始製造甲基安非他命之前，故證人許
      再進及洪琳宗未見到任何物品亦屬正常。且其既未見到貨
      櫃屋內有何擺設（即連與經營果園相關之物件亦無），益
      徵甲○○對於貨櫃屋之構置與芒果園之經營毫無關聯性。
      再證人許再進與被告甲○○為多年好友，也曾一起前往大
      陸計畫從事相同之製造安非他命工作，但因與當地人不合
      而作罷等情，此據被告丙○○供明在卷（見92年偵字第80
      10號卷第24頁），則該證人與被告甲○○之關係，即非如
      被告甲○○所言僅係普通朋友關係，則該證人所言旨在迴
      護被告甲○○，所述各情，亦難遽採為被告甲○○有利之
      認定。
    10.綜上所述，既有前揭各項證據資料為憑，且被告甲○○
       、丙○○所辯復無足取，本件犯罪「事實一」之事證已
       臻明確，被告甲○○、丙○○此部分之犯行應堪認定。
       至被告丙○○之辯護人聲請將被告丙○○送請測謊，然
       本件事證已屬明確，並無求助測謊以釐清真相之需要，
       且即便對被告丙○○加以測謊，然測謊之結果亦無法據
       為本件相關犯罪事實有利不利之認定，蓋測謊除形式上
       須符合基本程式要件始能賦予證據能力外，其之證明力
       亦非漫無限制，仍不得違背論理法則與經驗法則，且測
       謊檢查之受測者可能因人格特性或對於測謊質問之問題
       無法真正瞭解，致出現不應有之情緒波動反應，此時若
       過於相信測謊結果，反而有害於正當之事實認定。是辯
       護人此部分之聲請應非屬必要，自毋庸對被告丙○○進
       行測謊，附此敘明。
二、事實「二」得心證之理由：
  (一)訊據被告甲○○固坦承曾出面替乙○○與「宋董」調解，並
    曾指示丙○○去替乙○○安裝水電之事實；被告丙○○亦坦
    承於上揭時、地受甲○○之指示，載送冰箱等器材至乙○○
    在屏東縣萬巒鄉○○段40之3 地號土地上搭建之鐵皮屋，並
    在該鐵皮屋安裝水電之事實；訊據被告乙○○固坦承受「宋
    董」所託製造甲基安非他命，並由宋董提供原料麻黃，伊
    則購買如附表四所示之化學原料、器材，並委由甲○○指示
    丙○○購買冰箱及安裝水電，嗣於專案小組至前揭鐵皮屋執
    行搜索時，扣得如附表三所示之甲基安非他命半成品及如附
    表四所示之原料、器材之事實。惟渠等均矢口否認有何製造
    第二級毒品甲基安非他命之犯行。被告甲○○辯稱：因乙○○製造第二級毒品甲基安非他命失敗，我曾出面替乙○○與
    「宋董」調解，但只負責找他2 人出來談，調解結果如何我
    並不清楚。且我係指示丙○○至乙○○在萬巒的「鴿舍」安
    裝水電並載運冰箱過去，並非前揭鐵皮屋云云；被告丙○○
    則辯稱：我雖有依甲○○的指示，載運冰箱、大型鋼瓶等器
    具至前揭鐵皮屋，並在該處安裝水電，但甲○○並未告知用
    途為何云云；被告乙○○則辯稱：被查獲的毒品半成品都是
    「宋董」交給我的，但還未開始製造就被查獲，且此案與經
    本院判處有罪之93年度上訴字第228 號製造甲基安非他命案
    件有連續犯之關係，本案自不得重覆判決云云。
  (二)經查：
    1.查前揭鐵皮屋坐落於地主邱垂武所有之前揭土地上，而由
      被告乙○○所搭建之事實，除據被告乙○○供明在卷外，
      並經證人即地主邱垂武、受託管理人邱緞妹於警詢中各自
      證述明確（見警乙卷第9 、10、13、14頁），且有該土地
      之土地所有權狀影本在卷可稽（見警乙卷第28頁）。又於
      92年5 月7 日下午2 時30分許，警方及海巡署組成之專案
      小組人員至上開鐵皮屋處，經徵得地主邱垂武之同意後，
      執行搜索而扣得如附表三所示之甲基安非他命半成品及如
      附表四所示之原料、器材，被告乙○○情急趁隙逃逸，匆
      促間其所穿著之長褲1 條、鞋子1 雙及所騎乘之車牌號碼
      ＳＢ９─７８５號輕型機車仍遺留於現場等情，有高雄縣
      政府警察局鳳山分局扣押筆錄、海岸巡防署高雄市機動查
      緝隊扣押物品目錄表、扣押物品所攝之照片、車籍作業系
      統查詢認可資料附卷為憑，並有查獲當時所攝之現場及上
      開機車照片在卷可證，且有如附表三、四所示之物品扣案
      可稽。而被告乙○○趁隙逃逸之事實，亦據被告乙○○於
      警詢及偵查中供明無訛（92年偵字第11095 號卷第92頁、
      第117 頁反面）。嗣將該扣案物品送檢驗結果，如附表三
      所示物品之毛重、淨重、取樣重及餘重各如附表三所示，
      且均檢出甲基安非他命成分，而附表三編號1 至3 號所示
      之甲基安非他命結晶，平均純度分別係約百分之94.9、百
      分之26.8、百分之5.5 ；附表三編號4 至12號所示之液態
      甲基安非他命，經抽測其中編號6 、10所含甲基安非他命
      純度，其純度平均約百分之13.4。附表四編號1 至3 號所
      示物品之毛重、淨重、取樣重及餘重各如附表四編號1 至
      3 號所示，附表四編號1 之白色透明液體檢出鹽酸（HCl
      ）成分，附表四編號2 、3 檢出四級管制藥品原料藥麻黃
      成分，但均未檢出甲基安非他命等情，亦有內政部警政
      署刑事警察局出具之92年9 月2 日刑鑑字第0920107923號
      鑑驗通知書各1 份在卷（見92年度偵字第11095 號偵查卷
      第120 至125 頁），均堪認屬真實。
    2.被告乙○○於警詢及檢察官偵查中自承：台中一位綽號「
      宋董」（另一綽號為「老五」）僱用我，以1 百公斤的原
      料製造甲基安非他命，代價2 百萬元，但我製造失敗，即
      請被告甲○○出面調解，調解結果為「宋董」再交付我
      150 公斤的原料重新製造，我沒有收取任何代價作為賠償
      。「宋董」前後於92年3 月及5 月各提供我原料麻黃1
      百公斤及150 公斤。其餘扣案的化學原料係我向「一原化
      工材料行」所購買，其他製造器材係我分別向電器行、五
      金材料行購買，製造安非他命的技術是已逝的案外人「高
      向榮」教我的，製造的方式無法詳細口述，要實際操作，
      大略是麻黃和氯仿混和浸泡30至40分鐘，加入強酸使其
      反應後，放入高壓瓶打氫氣，然後將高壓瓶放至搖動機搖
      晃70分鐘，倒出後用快速爐煮沸，倒出來過濾，然後放入
      冰箱等候結晶，結晶後放入脫水機脫水，就是成品。我沒
      有僱用被告丙○○，但前揭鐵皮屋的器材有部分是請被告
      甲○○去買的，並由被告丙○○載送冰箱、高壓鋼瓶至前
      揭鐵皮屋置放，且安裝該鐵皮屋之水電等語（見92年偵字
      11095 號卷第92至97頁、92年偵字第8010號卷第109 頁）
      ，核與其於原審調查中之供述及審理中以證人身分所為之
      證述大致相符（見原審卷第100 、153 、154 、157 、
      158 、161 、、164 頁），亦與被告甲○○於偵查中供稱
      ：被告乙○○負責代工，幫綽號「老五」（按：即宋董）
      的代工，是從92年2 、3 月間開始做，他第1 次做完後成
      品人家不滿意，後來雙方有糾紛，我出面替他們調解，就
      再重做1 次，後來重做沒幾天就被查獲。因我有欠乙○○
      人情，所以乙○○在製造時，有叫我替他買冰箱、塑膠桶
      等工具等語（見92年8407號卷第27頁反面、92年偵字第
      8010號卷第108 頁反面）、於警詢中供稱：92年4 月初，
      乙○○主動告訴我在幫別人製造安非他命，因製造過程失
      敗，別人要求他賠償，因為我欠乙○○60萬元，他請我幫
      他解決，所以當時才知道乙○○在製造安非他命；冰箱是
      乙○○拜託我買的等語（見92年度偵字第8407號卷第36、
      37、39頁）、於原審中供稱；有幫乙○○買冰箱等物，然
      後託丙○○拿去乙○○指定的地點放置；因為乙○○說宋
      董要打他，並向我說他幫宋董製造安非他命，他沒有做，
      沒有辦法交代，請我出面幫他調解，我就找宋董等語（見
      原審卷第100 、178 、180 頁）相符。被告丙○○於警詢
      時亦供稱：我依被告甲○○之指示，分別於92年3 月底某
      日載運冰箱，且於92年4 月初某日至該鐵皮屋安裝水電等
      語（見92年偵字第8010號卷第23頁），於原審審理時證稱
      ：是甲○○請我去鐵皮屋裝設水電、搬大型鋼瓶、冰箱等
      語（見原審卷第187 、188 、199 、201 頁），恰與前開
      被告甲○○供稱；乙○○有叫我替他買冰箱等語相符。足
      徵被告乙○○確有與「宋董」基於製造甲基安非他命之犯
      意聯絡，由「宋董」提供原料麻黃，再由被告乙○○製
      造甲基安非他命之事實。是被告乙○○嗣後於原審審理時
      改口供稱：係因「宋董」拿了一些半成品給我，我不願意
      做又不敢拿回去給「宋董」，遂請被告甲○○出面調解云
      云，非但與其前於警詢、偵查中所述不符，亦與被告甲○○前開所述不符，可見被告乙○○此部分所辯無非係事後
      推託之詞，殆無足取。
    3.被告乙○○於原審審理時固辯稱：我是準備製造甲基安非
      他命，但還未開始製造就被查獲，被查獲的毒品半成品都
      是「宋董」交給我的。況且被查獲的毒品只是半成品，製
      造仍未完成，就算著手也只是未遂而已云云。被告乙○○
      之選任辯護人並請求將扣案之各證物送鑑定，究明是否足
      以製造出甲基安非他命，嗣經法務部調查局鑑定，認本件
      扣押物品清單所列之氫氣高壓氣瓶、搖動機、空氣幫浦、
      冰醋酸、醋酸納、氯化鈀、氫氧化鈉、酸鹼試紙等，適用
      於製造甲基安非他命中段（氫化反應上驟）中所需之設備
      與原料；冰箱、脫水機、瓦斯爐、精鹽、大濾紙、瓷漏斗
      、溫度計、塑膠漏斗、活性碳、攪拌棒等，適用於製造甲
      基安非他命後段（純化結晶步驟）中所需之設備與原料相
      符，且被告之查獲物中已有毒品甲基安非他命製作完成，
      故認為本案各項查獲物有可能製造出甲基安非他命毒品，
      有該局93年7 月8 日調科壹字第09300232400 號函（見本
      院前審卷第203 、204 頁）可按。然被告乙○○於警詢及
      檢察官偵查中均僅供述「宋董」提供其原料麻黃1 百公
      斤及150 公斤，並未提及「宋董」曾經提供其扣案之甲基
      安非他命半成品之事，而此事關被告乙○○究竟有無製造
      甲基安非他命，果真有其事，被告乙○○既未指稱於警詢
      及檢察官偵查中遭受不法取供之情形，豈會不加以說明？
      然其卻僅陳述「宋董」提供原料麻黃，可見實際上應無
      宋董提供扣案甲基安非他命半成品之事，被告乙○○始未
      於警詢及偵查中加以表明。是被告乙○○於原審審理中始
      翻異前詞，將責任推給所謂之「宋董」，自係事後卸責之
      詞，當無足取。本院復依被告乙○○之選任辯護人之聲請
      ，將扣案如附表四編號35、37、39、40、41號之器具送鑑
      定結果：瓷漏斗2 個、藍色塑膠漏斗1 個及木製攪拌棒1
      支經檢驗結果均有甲基安非他命與第四級第1 項毒品先驅
      原料藥麻黃鹼與成分殘留；送驗漏斗1 個、經檢驗結果有
      第四級第1 項毒品先驅原料藥麻黃鹼與氯假麻黃鹼成分殘
      留；送驗玻璃攪拌棒1 支、經檢驗結果有甲基安非他命、
      第四級第1 項毒品先驅原料藥麻黃鹼與氯假麻黃鹼成分殘
      留（酸鹼試紙未檢驗）；此有法務部調查局94年6 月20日
      調科壹字第09400286950 號函（見本院更(一)卷二第頁），
      若被告乙○○收受均未有任何著手製造之行為，自扣案之
      上開器具衡情應無殘留任何毒品之可能，然上開器具或含
      有甲基安非他命成分，或殘有原料藥麻黃鹼與氯假麻黃鹼
      成分，均足以證明被告乙○○已著手製造甲基安非他命。
      復佐以本件被告乙○○於前揭鐵皮屋內遭專案小組人員扣
      得之物，係如附表三所示之甲基安非他命結晶及液態半成
      品，益證被告乙○○已著手將部分甲基安非他命原料麻黃
      經過上述第1 階段及第2 階段之加工製造，成為結晶半
      成品及液態半成品，是被告乙○○辯稱其尚未著手製造云
      云，委無足取。再者，一般所謂甲基安非他命之「製造過
      程」係指以麻黃為原料，經化學反應後合成甲基安非他
      命之過程。換言之，若將其成分及分子結構經送驗結果，
      業已自原料麻黃合成為甲基安非他命，而含有甲基安非
      他命之成分及分子結構時，即屬甲基安非他命製造行為之
      既遂。查被告乙○○係以麻黃為原料，經前述之化學製
      造過程，製成如附表三所示之結晶安非他命半成品及液態
      安非他命半成品，且經送驗結果，確均含有甲基安非他命
      之成分（如附表三編號1 之結晶甲基安非他命之純度甚至
      高達百分之94.9），此均如前述，則依上開說明，被告乙○○所為已屬甲基安非他命製造行為之既遂，被告乙○○
      此部分所辯，應無足取。
    4.被告甲○○於偵查中供稱：被告乙○○負責代工，幫綽號
      「老五」（按：即宋董）的代工，是從92年2 、3 月間開
      始做，他第1 次做完後成品人家不滿意，後來雙方有糾紛
      ，我出面替他們調解，就再重做1 次，後來重做沒幾天就
      被查獲。（問：你負責何工作？）因我有欠被告乙○○人
      情，所以乙○○在製造時，有叫我替他買冰箱、塑膠桶等
      工具等語（見92年偵字第8407號卷第27頁、92年偵字第
      8010號卷第108 頁反面）；復於其後之警詢中供稱：92年
      4 月初，乙○○主動告訴我在幫別人製造安非他命，因製
      造過程失敗，別人要求他賠償，因為我欠乙○○60萬元，
      他請我幫他解決，所以當時才知道乙○○在製造安非他命
      等語（見92年偵字第8407號卷第36頁）。是依被告甲○○
      上開所供，因被告乙○○原先替「宋董」製造甲基安非他
      命失敗，擔心「宋董」對其不利，遂託被告甲○○出面調
      解，調解結果為「宋董」同意再由被告乙○○重做1 次，
      而於被告乙○○在製造時，曾請被告甲○○替他購買冰箱
      等器材；且依前揭所述，被告甲○○事後確有指示被告丙○○前往被告乙○○製造毒品之前揭鐵皮屋安裝水電，且
      載運冰箱、高壓鋼瓶等製造器材至前揭鐵皮屋，顯見被告
      甲○○知悉被告乙○○正準備再製造甲基安非他命，其既
      明知如此，仍指示被告丙○○載送前揭製造器材及替被告
      乙○○安裝製造場所之水電，藉此提供被告乙○○製造甲
      基安非他命之助力，被告甲○○當有幫助被告乙○○製造
      甲基安非他命之犯意及行為甚明。是被告甲○○於原審審
      理時辯稱：我雖有替被告乙○○與「宋董」調解，但只負
      責找他2 人出來談，調解結果如何我並不清楚云云，此所
      辯與被告乙○○及所供不符，自非可取；且衡以被告甲○○既身為調解人，豈有不知調解結果之道理。而其本身既
      有從事製造甲基安非他命之經歷（即如犯罪事實一所示）
      ，對於甲基安非他命製造原料、器材之熟悉或認識，自非
      外行者可比，且其既知悉被告乙○○將再重新製造甲基安
      非他命，復又受託代為購買冰箱、高壓鋼瓶等製造甲基安
      非他命之器材，而冰箱達2 台，高壓鋼瓶達4 支，與一般
      農舍所需物品顯有不同，當無不知其所代購之器材應係作
      為被告乙○○製造甲基安非他命之用，是其徒以上述情詞
      置辯，自無可採。
    5.又被告甲○○既知悉載運上開器材予被告乙○○及替其安
      裝水電等情，均係用以幫助被告乙○○製造甲基安非他命
      ，則被告甲○○指示被告丙○○為此幫助行為時，因被告
      甲○○既與被告丙○○亦正在共同製造甲基安非他命，被
      告甲○○應會明確告知此事，自無刻意隱瞞之道理；況被
      告丙○○既有在前揭貨櫃屋與被告甲○○共同製造甲基安
      非他命之經驗，則其依被告甲○○之指示載運冰箱與高壓
      鋼瓶前往前揭鐵皮屋時，自可發覺此為製造甲基安非他命
      之器材（況冰箱達2 台，高壓鋼瓶達4 支，與一般農舍所
      需物品顯有不同，當無不知其該等器材應係作為製造甲基
      安非他命之用），且其自承係由被告乙○○帶其前去鐵皮
      屋，復在該鐵皮屋內發現「類似化學藥品的物品，也有桶
      子，還有紙箱裝著1 罐1 罐的東西、快速爐」（見原審卷
      第189 頁），亦無不能發覺被告乙○○應係在製造甲基安
      非他命之事實。且被告乙○○之製造甲基安非他命處所，
      係被告丙○○為警查獲後，因被告甲○○有叫伊前去安裝
      水電，而該工廠與事實一之設備一樣，故伊知道乙○○上
      揭處所也有在製造甲基安非他命，才主動帶警員至該處等
      情，業據被告丙○○於警、偵訊時供陳綦詳（見警甲卷第
      5 頁、92年偵字第8010號卷第90頁反面），核與證人即海
      巡署高雄機動查緝隊隊員黃文廷於本院供述：「被告丙○○被查獲到時，他當天就帶我們專案小組的人到萬巒鄉鐵
      皮屋」、「是他主動帶我們過去的」等語相符（見本院更
      (一)卷三第6 頁），並有當時勘查時拍攝之照片附卷可稽（
      見92年偵字第8010號卷第29頁）；是以，被告丙○○主觀
      上確實有認識一節堪以認定。被告丙○○既明知如此，卻
      仍聽從被告甲○○之指示，為上述幫助被告乙○○製造甲
      基安非他命之行為，其亦有幫助之犯行甚明。
    6.被告甲○○雖復辯稱；伊是叫被告丙○○到乙○○之「鴿
      舍」安裝水電，沒有叫他到上揭鐵皮屋去安裝水電或載東
      西過去云云。惟查被告甲○○除有叫被告丙○○，至上開
      鐵皮屋，幫忙安裝水電外，亦有帶被告丙○○至鴿舍一節
      ，業據被告丙○○於警、偵訊時供陳綦詳，並有被告丙○○繪製之位置圖，及其帶同警方至鴿舍、鐵皮屋勘查時拍
      攝之照片附卷可稽（見92年偵字第8010號卷第23、27至29
      、91頁），是被告丙○○當不致誤認鴿舍與鐵皮屋，況鴿
      舍豈有安裝水電並置冰箱之必要，是被告甲○○此部分辯
      解亦不足採信。
    7.綜上所述，既有前揭各項證據資料為憑，且被告乙○○、
      甲○○、丙○○所辯復無足取，本件犯罪事實二之事證已
      臻明確，被告乙○○、甲○○、丙○○此部分之犯行應堪
      認定。
三、法律之適用：
  (一)查甲基安非他命係屬毒品危害防制條例第2 條第2 項第2 款
    所規定之第二級毒品，核被告甲○○、丙○○所為如犯罪「
    事實一」所示之犯行，係犯毒品危害防制條例第4 條第2 項
    之製造第二級毒品罪，如犯罪「事實二」所示之犯行，係犯
    同條項之幫助製造第二級毒品罪，被告乙○○所為，亦係犯
    毒品危害防制條例第4 條第2 項之製造第二級毒品罪。被告
    等製造第二級毒品甲基安非他命後，復進而持有，其持有之
    低度行為應為製造之高度行為所吸收，均不另論罪。按共同
    正犯之成立，有以共同犯意而共同實施犯罪構成要件之行為
    者，有以自己犯罪之意思，參與犯罪構成要件以外之行為者
    ，有雖以幫助他人犯罪之意思而參與犯罪構成要件之行為者
    ，有以自己犯罪之意思，事前同謀推由一部分實施犯罪之行
    為者，均屬之。被告甲○○與被告丙○○間就犯罪「事實一
    」所示之製造第二級毒品犯行，有犯意之聯絡及行為之分擔
    ，為共同正犯。被告乙○○與「宋董」間就犯罪「事實二」
    所示之製造第二級毒品犯行，有犯意之聯絡與行為之分擔，
    亦為共同正犯。公訴意旨固認被告甲○○、丙○○就犯罪「
    事實二」之犯行，與被告乙○○間有犯意聯絡及行為，為共
    同正犯等語，然本件被告甲○○、丙○○「為乙○○載運冰
    箱、高壓鋼瓶及安裝水電之行為」，係基於幫助之意思，而
    參與犯罪構成要件（製造第二級毒品甲基安非他命）以外之
    行為，並非製造第二級毒品甲基安非他命之構成要件行為，
    是公訴意旨認此部分應成立製造第二級毒品之共同正犯，自
    係誤會。至被告甲○○與被告丙○○就犯罪「事實二」所示
    之幫助製造第二級毒品犯行，雖係共同幫助被告乙○○製造
    第二級毒品，惟刑法第28條之共同正犯，係指2 人以上共同
    實施犯罪之行為而成立正犯而言，幫助他人犯罪並非實施正
    犯，故本件在事實上雖有被告甲○○、丙○○共同幫助，要
    亦各負幫助製造第二級毒品之罪責，仍無適用刑法第28條共
    同正犯之餘地（最高法院33年上字第793 號判例意旨參照）
    ，併此敘明。核被告甲○○、丙○○所犯上開製造第二級毒
    品罪及幫助製造第二級毒品等2 數行為，時間緊接，所犯罪
    名相同，顯係出於概括之犯意為之，為連續犯，爰依刑法第
    56條之規定論以連續製造甲基安非他命罪。又公訴檢察官復
    認為被告乙○○所為如犯罪「事實二」所示之犯行係基於概
    括之犯意而多次為之，應成立連續犯（參見原審卷附之檢察
    官論告書）。惟查，被告乙○○受「宋董」所託先後2 次製
    造甲基安非他命之行為，其時間在自然概念上甚為密接，犯
    罪構成要件亦屬相同，且其第2 次製造甲基安非他命，係基
    於前1 次製造甲基安非他命未能順利完成，為求達成前1 次
    製造甲基安非他命之所託目的，乃與「宋董」調解後再接續
    而為，應屬製造甲基安非他命之單一犯意下所為之數個動作
    ，屬接續犯，應論以單純一罪。是公訴檢察官認應成立連續
    犯，亦係誤會。再被告甲○○前因賭博案件，經臺灣屏東地
    方法院於88年2 月9 日以87年度易字第2087號判處罰金1 萬
    2 千元，其後經本院於88年9 月29日以88年度上訴字第1236
    號撤銷原判決，改判有期徒刑5 月，於88年11月4 日確定，
    於88年12月24日因繳納易科之罰金而執行完畢，此有被告院
    內索引卡紀錄表、臺灣高等法院被告全國前案紀錄表及臺灣
    高雄地方法院檢察署刑案資料查註紀錄表在卷可證，其前受
    有期徒刑執行完畢，5 年內再犯本件最重本刑為有期徒刑以
    上之罪，為累犯，應依刑法第47條之規定，加重其刑。惟製
    造第二級毒品罪係無期徒刑或7 年以上有期徒刑，得併科新
    台幣7 百萬元以下罰金之罪，就其中無期徒刑之部分，依法
    （刑法第65條第1 項）不得加重。
  (二)再者，連續犯之所謂基於概括犯意，必須其多次犯罪行為自
    始均在1 個預定犯罪計劃以內，出於主觀上始終同一犯意之
    進行，若中途另有新犯意發生，縱所犯為同一罪名，究非連
    續其初發的意思，即不能成立連續犯（參照最高法院70年台
    上字第6296號判例意旨）。查被告乙○○固於為本件犯罪「
    事實二」所示之製造第二級毒品甲基安非他命犯行後，復於
    92年6 月間再為另一製造第二級毒品甲基安非他命之犯行，
    而由台灣屏東地方法院92年訴字第2244號審理，判決有罪在
    案，有該刑事判決附卷可稽，現上訴中，即本院93年度上訴
    字第228 號，並經本院判決確定在案。然則，依該案之同案
    被告阮文宗於警詢中供稱：「被告乙○○約於10幾日前駕車
    找我，希望我與他一起至一原化工原料、儀器行購買化學原
    料，並將購得之原料及工具存放於工寮。隔日由於被告乙○○的車子壞掉，我便駕車載被告乙○○再去載運預購之製造
    甲基安非他命所需之強酸、強鹼等化學原料，在返回屏東路
    上，因我知道被告乙○○並非從事化工業，所以我便詢問他
    為何要購買化學原料，他答稱由於他在92年5 月間在屏東縣
    萬巒鄉製造甲基安非他命（即本案所審理「事實二」之部分
    ）被破獲遭通緝，現在不得不拼（拚），因此將再製造甲基
    安非他命以籌跑路費」等語，有該警詢筆錄影本附卷可參。
    是依其所供，被告乙○○係於犯下本件犯罪「事實二」所示
    之製造甲基安非他命犯行而遭查獲後，復因欲籌措跑路費，
    始再另行起意於92年6 月間為另案之製造甲基安非他命之犯
    行。換言之，於被告乙○○為本件犯罪「事實二」所示之犯
    行時，並無預定計畫為該92年6 月間之另案犯行，該另案犯
    行之犯意乃係其後所發生之新犯意，縱其所犯與本件犯罪「
    事實二」所示之犯行同為製造第二級毒品之罪名，但仍非連
    續本件犯罪「事實二」所示犯行之初發意思，自不成立連續
    犯，此亦為上開刑事判決所同認，可資參照。是被告乙○○
    之辯護人主張此部分應有連續犯之關係云云，當無足取。
  (三)選任辯護人王進勝律師復為被告丙○○辯護謂：丙○○被抓
    到的時候就馬上供述所有的事實，也供述東西是甲○○所有
    ，也供述所有的東西是來自乙○○，帶警員至乙○○處搜索
    、查扣，應依毒品危害防制條例第17條規定及自首之規定減
    刑云云。按犯毒品危害防制條例第4 條第1 項至第3 項、第
    5 條第1 項至第3 項、第6 條第1 項至第3 項、第7 條第1
    項至第3 項、第8 條第1 項至第3 項、第10條或第11條第1
    項、第2 項之罪，供出毒品來源，因而破獲者，得減輕其刑
    ，該條例第17條固定有明文；惟揆其立法意旨重在鼓勵具體
    供出其上游販毒者，資追查該毒梟前手及其上游毒品，以杜
    絕毒品之蔓延與氾濫為目的，倘僅自白所製造毒品之事證及
    共犯為何人，仍不得執此邀本條規定之寬減（最高法院86年
    台覆字第54號判例、90年度台上字第1639號、91年度台上字
    第2657號、第7234號、第7486號、92年度台上字第4645號、
    第5632號判決參照）。此外被告丙○○係於92年4 月10日上
    午10時45分許，在坐落屏東縣新埤鄉○○段408 地號土地上
    之芒果園內之貨櫃屋進行其甲基安非他命之製造時，警方及
    海巡署所組成之專案小組人員經丙○○之同意，至該址執行
    搜索而查獲上情，而扣得如附表一所示之第二級毒品甲基安
    非他命成品、半成品及甲○○所有供製造第二級毒品甲基安
    非他命所用之原料及器材即如附表二所示之物。並非對於未
    發覺之罪自首而受裁判，與刑法第62條規定自首之要件不符
    ，自無依自首規定減刑之問題。
  (四)至起訴意旨原載稱被告甲○○、丙○○及乙○○共同基於製
    造、「販賣」第二級毒品甲基安非他命之犯意聯絡等語，且
    起訴書記載至此之後，即就本件犯罪事實一、二之部分各自
    論述，而分成2 段，似有認犯罪「事實一、二」之部分均為
    被告3 人所共同涉犯之犯行。惟於原審準備程序中，公訴檢
    察官即當庭表示上開「販賣」2 字係屬贅詞，並無起訴被告
    3 人涉犯販賣第二級毒品之罪嫌，已聲請更正刪除之；且犯
    罪「事實一」之部分僅係起訴被告甲○○、丙○○，並未及
    於被告乙○○，犯罪「事實二」之部分始起訴被告3 人，亦
    已更正確認之（見原審卷第99、100 頁）。是本件起訴之被
    告誰屬及起訴之罪名既已更正確認如上，自無須對上開部分
    再另行審究，併此敘明。
四、原判決關於被告甲○○、丙○○既其等執行刑應予撤銷之理
    由：
  (一)原審據以論處被告甲○○、丙○○二人製造第二級毒品罪刑
    ，固非無見。惟查：連續犯係以行為人基於概括之犯意，連
    續數行為而觸犯同一罪名為成立要件。行為人如係基於概括
    之犯意，先後數行為犯同一罪名，不論係正犯、幫助犯或教
    唆犯，因其犯罪之基本構成要件相同，自應成立連續犯。原
    判決以被告甲○○、丙○○所犯前揭製造第二級毒品罪，與
    幫助製造第二級毒品罪之間，「罪名不同」，而推論各該行
    為之間，無從成立連續犯，尚難認適法。被告上訴意旨否認
    犯罪，指摘原判決不當，為無理由；惟原判決既有上開可議
    之處，自應由本院將原判決關於被告甲○○、丙○○暨其等
    定執行刑部分均撤銷改判。
  (二)審酌被告甲○○係累犯，被告甲○○、丙○○正值青、壯年
    ，不思依循正軌賺取金錢，竟為牟取非法利益而私設製造甲
    基安非他命之工廠，其規模及所製造之甲基安非他命成品及
    半成品之數量均屬非少，其行為足以危害國民健康，動搖國
    本，影響層面至廣，被告2 人犯後否認犯行，飾詞圖卸刑責
    ，惟另考量被告丙○○除有施用毒品經送觀察、勒戒之前案
    記錄外，即無任何前科，有上揭前科資料在卷可參，素行尚
    非不良，且其僅係受僱於被告甲○○，領取固定薪資，尚不
    至藉此謀得暴利，而被告甲○○、丙○○幫助被告乙○○載
    運部分製造毒品器材及裝設水電之幫助情節尚屬輕微等一切
    情狀，各按其情節分別量處被告甲○○有期徒刑18年，被告
    丙○○有期徒刑9 年。又被告甲○○、丙○○2 人所犯製造
    第二級毒品罪之性質，均有褫奪公權之必要，爰依刑法第37
    條第2 項規定，併予宣告被告甲○○褫奪公權8 年，被告丙○○褫奪公權5 年。
  (三)按沒收為從刑，應附屬於主刑，不生比較輕重之問題。是以
    行為後法律有變更者，如新法規定之主刑較輕於舊法，或其
    輕重與舊法完全相同，或僅關於沒收之規定有所修正時，自
    不問其沒收部分之輕重如何，均應依從新之原則，適用裁判
    時之新法（最高法院87年度台上字第3332號判決意旨參照）
    。次按沒收依主從不可分之原則，應附隨緊接於主刑之下而
    同時宣告；又共同正犯因相互間利用他人之行為，以遂行其
    犯意之實現，本於責任共同之原則，有關沒收部分，對於共
    犯間供犯罪所用之物，自均應為沒收之諭知。惟幫助犯僅係
    對於犯罪構成要件以外行為為加工，並無共同犯罪之意思，
    自不適用該責任共同原則，對於正犯所有供犯罪所用之物或
    犯罪所得之物，亦為沒收之諭知（最高法院91年度台上字第
    5583號判決意旨參照）。經查，毒品危害防制條例業於92年
    7 月9 日修正公布，並於93年1 月9 日施行，其中該條例第
    4 條第2 項之製造第二級毒品罪並未修正，惟同條例第18條
    第1 項於修正前係規定：「查獲之毒品及專供製造或施用毒
    品之器具，不問屬於犯人與否，均沒收銷燬之。但合於醫藥
    或研究之用者，得不予銷燬」，於修正後則係規定：「查獲
    之第一、二級毒品及專供製造或施用第一、二級毒品之器具
    ，不問屬於犯人與否，均沒收銷燬之；查獲之第三、四級毒
    品及製造或施用毒品之器具，無正當理由而擅自持有者，均
    沒入銷燬之。但合於醫藥、研究或訓練之用者，得不予銷燬
    」，是修正前後之該條例第18條第1 項條文固有若干文字更
    動，但依上述說明，作為主刑之該條例第4 條第2 項規定既
    未有任何修正，則單就沒收之規定，並不生比較新舊法之問
    題，應逕依修正後之該條例第18條第1 項前段規定，宣告第
    二級毒品之沒收銷燬。如附表一示之結晶甲基安非他命成品
    、半成品及液態甲基安非他命半成品，均屬第二級毒品，爰
    依毒品危害防制條例第18條第1 項前段規定，皆併予宣告沒
    收銷燬之。鑑驗耗用之第二級毒品甲基安非他命既已滅失，
    自毋庸宣告沒收銷燬。又如附表一所示之甲基安非他命成品
    、半成品之外包裝及外裝桶具，以及如附表二所示之原料、
    器材等物，均為被告甲○○所有，且係供被告甲○○製造第
    二級毒品甲基安非他命所用之物，均應依毒品危害防制條例
    第19條第1 項前段規定，併予宣告沒收。至於被告甲○○、
    丙○○僅係幫助被告乙○○為本件犯罪「事實二」所示之製
    造甲基安非他命犯行，並非該部分犯罪之共同正犯，揆諸前
    述說明，就附表三、四所示之毒品、原料、器材等物，自不
    得併為宣告沒收銷燬或宣告沒收。另扣案之被告丙○○所使
    用之行動電話2 支（門號分別為0000000000號、0000000000
    號），並無證據證明係供本件製造甲基安非他命所用之物，
    自難為沒收之諭知；另扣案之前揭合約書1 紙，亦非供本件
    製造甲基安非他命所用之物，均毋庸宣告沒收。
五、原判決關於被告乙○○部分上訴應予駁回之理由：原審依毒
    品危害防制條例第4 條第2 項、第18條第1 項前段、第19條
    第1 項前段、刑法第11條、第28條、第37條第2 項規定，並
    審酌被告乙○○正值青、壯年，不思依循正軌賺取金錢，竟
    為牟取非法利益而私設製造甲基安非他命之工廠，其規模及
    所製造之甲基安非他命成品及半成品之數量均屬非少，其行
    為足公危害國民健康，動搖國本，影響層面至廣，犯後否認
    犯行，飾詞圖卸刑責，按其情節量處有期徒刑15年，並敘明
    被告乙○○所犯製造第二級毒品罪之性質，有褫奪公權之必
    要，依刑法第37條第2 項規定，併予宣告被告乙○○褫奪公
    權8 年。復說明如附表三所示之結晶甲基安非他命成品、半
    成品及液態甲基安非他命半成品，均屬第二級毒品，爰依毒
    品危害防制條例第18條第1 項前段規定，皆併予宣告沒收銷
    燬之。鑑驗耗用之第二級毒品甲基安非他命既已滅失，自毋
    庸宣告沒收銷燬。又如附表三所示之甲基安非他命半成品包
    裝及外裝桶具，以及如附表四所示之原料、器材等物，則均
    為被告乙○○所有，且係供被告乙○○製造第二級毒品甲基
    安非他命所用之物，均應依毒品危害防制條例第19條第1 項
    前段規定，併予宣告沒收。另扣案之被告乙○○所穿著之長
    褲1 條、鞋子1 雙及其所騎乘之前揭機車1 輛，亦非供本件
    製造甲基安非他命所用之物，均毋庸宣告沒收。原審就此部
    分之認事用法尚無不合，量刑亦稱妥適，被告乙○○上訴意
    旨仍執陳詞，否認犯罪，空言指摘原判決不當，並無可取，
    為無理由，應予駁回。
六、台灣屏東地方法院檢察署92年度偵字第4112號移送併辦意旨
    略以：被告甲○○與郭福民（另案由臺灣屏東地方法院審理
    中），共同基於製造甲基安非他命之犯意，由郭福民於92年
    3 月2 日11時46分許，在電話中接受被告甲○○技術指導，
    加入鹽酸加熱烹煮液態安非他命，燒煮結晶後，即成粉狀之
    安非他命，因認被告甲○○此部分亦涉有毒品危害防制條例
    第4 條第2 項之製造甲基安非他命罪名；且此部分與起訴部
    分，具連續犯裁判上一罪之關係，而移送併辦（見本院卷(一)
    第196 頁）。公訴人認被告甲○○此部分亦涉有製造第二級
    毒品犯行，無非以共犯郭福民之自白、郭福民持用之000000
    0000號行動電話通訊監察譯文及錄音帶6 捲、扣案之液態甲
    基安非他命為其論據（見本院卷(一)第196 頁反面）。訊據被
    告甲○○堅決否認有何上開犯行，辯稱：伊沒有與郭福民共
    同製造或教唆郭福民製造毒品等語。經查：(一)郭福民於警、
    偵訊時雖謂：被告甲○○叫我幫他燒煮液態甲基安非他命云
    云，然於第二次警訊時則謂：被告甲○○沒有僱請我製造甲
    基安非他命，我也沒有幫忙製造等語，及至本院審理時，郭
    福民仍堅稱沒有幫忙被告甲○○製造甲基安非他命，並謂其
    於警訊時係遭警察脅迫才說被告甲○○有在製造甲基安非他
    命等語，共犯郭福民前後指述均不相同，自難以此有瑕疵之
    供述，遽認被告甲○○涉有製造甲基安非他命之犯行。(二)上
    開監聽譯文經本院當庭勘驗結果，被告甲○○雖有跟郭福民
    說加「鹽」或「鹽酸」，然據該監察譯文之內容（見本院卷
    (二)第92、93頁）：
    郭福民：我怕擠得太多，顏色會變，鹽（或鹽酸）多一點有
            關係嗎？
    甲○○：變黃色了喔，變米色了嗎？
    …
    甲○○：用幾包？
    郭福民：四包。
    甲○○：喔，那麼多包，四包太多了啦…。
    郭福民：對對。
    甲○○：變咖啡牛奶那種顏色了…有要緊嗎？
    郭福民：沒關係啦？
    甲○○：到36度時我把火關掉了
    …
    郭福民：還要4個放在冰箱冰的那種盤子，大的就對了。
    …
    從被告甲○○與郭福民之對話，2 人應係在討論某一種製程
    ，然究竟是否為製造甲基安非他命之製程，因郭福民為警查
    獲時並無任何製造甲基安非他命之器械、原料為警查扣，本
    院實無從依上開隻字片語逕為認定被告甲○○與郭福民係在
    討論甲基安非他命之製造流程。況通訊監察之內容，其性質
    實與自白相同，是依刑事訴訟法第156 條第2 項之規定，亦
    難以此不明確之陳述，遽為被告甲○○有罪之唯一證據。3.
    郭福民於警詢時謂：液態甲基安非他命是我的，是被告甲○○給我的等語，及至偵訊時復改稱：是被告甲○○於92年4
    月11日凌晨2 點多，在萬丹興建中的快速高架道路橋下拿給
    我，叫我放好的等語，則該扣押物品究係郭福民的？被告甲○○託郭福民保管的？郭福民前後供述均不相符，自難信為
    真實。綜上所述，公訴人提出之證據均無從證明被告甲○○
    有教唆郭福民或與之共犯製造甲基安非他命之犯行，是此部
    分之犯罪嫌疑不足，本院認上開部分與前開判決有罪部分，
    並不具連續犯之關係，本院就此部分自不得加以裁判。應退
    回檢察官依法處理。
據上論結，應依刑事訴訟法第368 條、第369 條第1 項前段、第
364 條、第299 條第1 項前段，毒品危害防制條例第4 條第2 項
、第18條第1 項前段、第19條第1 項前段，刑法第11條、第28條
、第56條、第47條、第37條第2 項，判決如主文。
本案經檢察官林應華到庭執行職務。
中　　華　　民　　國　　94　　年　　11　　月　　29　　日
                  刑事第八庭    審判長法  官李炫德
                                      法  官洪慶鐘
                                      法  官李淑惠
以上正本證明與原本無異。
如不服本判決應於收受本判決後10日內向本院提出上訴書狀，其
未敘述上訴理由者，並得於提起上訴後10日內向本院補提理由書
狀（均須按他造當事人之人數附繕本）「切勿逕送上級法院」。
中　　華　　民　　國　　94　　年　　11　　月　　29　　日
　　　　　　　　　　　　　　　　　　　書記官  邱麗莉
附錄本判決論罪科刑之法條：
毒品危害防制條例第4條第2項
    製造、運輸、販賣第二級毒品者，處無期徒刑或7 年以上有
期徒刑，得併科新臺幣7 百萬元以下罰金。
┌────────────────────────────────────┐
│附表一                                                                  │
├───┬─────┬───────┬───┬──────┬───────┤
│編號  │名稱      │數量          │編號  │名稱        │數量          │
├───┼─────┼───────┼───┼──────┼───────┤
│一    │甲基安非他│一包（毛重三九│十七  │液態甲基安非│一桶《毛重十六│
│      │命結晶成品│點二四公克，淨│      │他命半成品  │點五公斤（其中│
│      │          │重三七點四四公│      │            │採樣淨重三三點│
│      │          │克，取樣零點零│      │            │七五公克【含瓶│
│      │          │五公克鑑驗用罄│      │            │重】送驗，取零│
│      │          │，餘重三七點三│      │            │點五三公克鑑驗│
│      │          │九公克）      │      │            │用罄，餘三三點│
│      │          │              │      │            │二二公克）》  │
├───┼─────┼───────┼───┼──────┼───────┤
│二    │甲基安非他│一包（毛重四十│十八  │液態甲基安非│一桶《毛重十四│
│      │命結晶成品│公克，淨重三七│      │他命半成品  │公斤（其中採樣│
│      │          │點三三公克，取│      │            │淨重三五點三公│
│      │          │樣零點零五公克│      │            │克【含瓶重】送│
│      │          │鑑驗用罄，餘重│      │            │驗，取三點二五│
│      │          │三七點二八公克│      │            │公克鑑驗用罄，│
│      │          │）            │      │            │餘三二點零五公│
│      │          │              │      │            │克）》        │
├───┼─────┼───────┼───┼──────┼───────┤
│三    │甲基安非他│一包（毛重四十│十九  │液態甲基安非│一桶《毛重二七│
│      │命結晶成品│點一三公克，淨│      │他命半成品  │點五公斤（其中│
│      │          │重三七點四三公│      │            │採樣淨重三七點│
│      │          │克，取樣零點零│      │            │五九公克【含瓶│
│      │          │五公克鑑驗用罄│      │            │重】送驗，取零│
│      │          │，餘重三七點三│      │            │點二二公克鑑驗│
│      │          │八公克）      │      │            │用罄，餘三七點│
│      │          │              │      │            │三七公克）》  │
├───┼─────┼───────┼───┼──────┼───────┤
│四    │甲基安非他│一包（毛重三九│二十  │液態甲基安非│一桶《毛重二八│
│      │命結晶成品│點四四公克，淨│      │他命半成品  │公斤（其中採樣│
│      │          │重三七點五三公│      │            │淨重三八點三九│
│      │          │克，取樣零點零│      │            │公克【含瓶重】│
│      │          │五公克鑑驗用罄│      │            │送驗，取零點一│
│      │          │，餘重三七點四│      │            │三公克鑑驗用罄│
│      │          │八公克）      │      │            │，餘三八點二六│
│      │          │              │      │            │公克）》      │
├───┼─────┼───────┼───┼──────┼───────┤
│五    │甲基安非他│一包（毛重二九│二十一│液態甲基安非│一桶《毛重二七│
│      │命結晶成品│點八二公克，淨│      │他命半成品  │公斤（其中採樣│
│      │          │重二八公克，取│      │            │淨重三六點六五│
│      │          │樣零點零五公克│      │            │公克【含瓶重】│
│      │          │鑑驗用罄，餘重│      │            │送驗，取六點八│
│      │          │二七點九五公克│      │            │二公克鑑驗用罄│
│      │          │）            │      │            │，餘二九點八三│
│      │          │              │      │            │公克）》      │
├───┼─────┼───────┼───┼──────┼───────┤
│六    │甲基安非他│一包（毛重三九│二十二│液態甲基安非│一桶《毛重二九│
│      │命結晶成品│點一二公克，淨│      │他命半成品  │公斤（其中採樣│
│      │          │重三七點三七公│      │            │淨重四一點七九│
│      │          │克，取樣零點零│      │            │公克【含瓶重】│
│      │          │五公克鑑驗用罄│      │            │送驗，取零點三│
│      │          │，餘重三七點三│      │            │六公克鑑驗用罄│
│      │          │二公克）      │      │            │，餘四一點四三│
│      │          │              │      │            │公克）》      │
├───┼─────┼───────┼───┼──────┼───────┤
│七    │甲基安非他│一包（毛重三九│二十三│液態甲基安非│一桶《毛重二三│
│      │命結晶成品│點四六公克，淨│      │他命半成品  │點五公斤（其中│
│      │          │重三七點六五公│      │            │採樣淨重三九點│
│      │          │克，取樣零點零│      │            │四一公克【含瓶│
│      │          │五公克鑑驗用罄│      │            │重】送驗，取零│
│      │          │，餘重三七點六│      │            │點一二公克鑑驗│
│      │          │公克）        │      │            │用罄，餘三九點│
│      │          │              │      │            │二九公克）》  │
├───┼─────┼───────┼───┼──────┼───────┤
│八    │甲基安非他│一包（毛重三九│二十四│液態甲基安非│一桶《毛重二二│
│      │命結晶成品│點三二公克，淨│      │他命半成品  │公斤（其中採樣│
│      │          │重三七點四九公│      │            │淨重四一點九一│
│      │          │克，取樣零點零│      │            │公克【含瓶重】│
│      │          │五公克鑑驗用罄│      │            │送驗，取零點一│
│      │          │，餘重三七點四│      │            │一公克鑑驗用罄│
│      │          │四公克）      │      │            │，餘四一點八公│
│      │          │              │      │            │克）》        │
├───┼─────┼───────┼───┼──────┼───────┤
│九    │甲基安非他│一包（毛重三九│二十五│液態甲基安非│一桶《毛重三九│
│      │命結晶成品│點三五公克，淨│      │他命半成品  │點五公斤（其中│
│      │          │重三七點五五公│      │            │採樣淨重四一點│
│      │          │克，取樣零點零│      │            │八六公克【含瓶│
│      │          │五公克鑑驗用罄│      │            │重】送驗，取二│
│      │          │，餘重三七點五│      │            │點二三公克鑑驗│
│      │          │公克）        │      │            │用罄，餘三九點│
│      │          │              │      │            │六三公克）》  │
├───┼─────┼───────┼───┼──────┼───────┤
│十    │甲基安非他│一包（毛重三九│二十六│液態甲基安非│一桶《毛重二一│
│      │命結晶成品│點四三公克，淨│      │他命半成品  │公斤（其中採樣│
│      │          │重三四點六三公│      │            │淨重四十點一五│
│      │          │克，取樣零點零│      │            │公克【含瓶重】│
│      │          │五公克鑑驗用罄│      │            │送驗，取零點四│
│      │          │，餘重三四點五│      │            │五公克鑑驗用罄│
│      │          │八公克）      │      │            │，餘三九點七公│
│      │          │              │      │            │克）》        │
├───┼─────┼───────┼───┼──────┼───────┤
│十一  │甲基安非他│一包（毛重三九│二十七│液態甲基安非│一桶《毛重十公│
│      │命結晶成品│點二七公克，淨│      │他命半成品  │斤（其中採樣淨│
│      │          │重三七點四四公│      │            │重三二點七四公│
│      │          │克，取樣零點零│      │            │克【含瓶重】送│
│      │          │五公克鑑驗用罄│      │            │驗，取零點三九│
│      │          │，餘重三七點三│      │            │公克鑑驗用罄，│
│      │          │九公克）      │      │            │餘三二點三五公│
│      │          │              │      │            │克）》        │
├───┼─────┼───────┼───┼──────┼───────┤
│十二  │甲基安非他│一包（毛重三九│二十八│液態甲基安非│一桶《毛重二點│
│      │命結晶成品│點三七公克，淨│      │他命半成品  │二公斤（其中採│
│      │          │重三七點五七公│      │            │樣淨重三二點九│
│      │          │克，取樣零點零│      │            │七公克【含瓶重│
│      │          │五公克鑑驗用罄│      │            │】送驗，取零點│
│      │          │，餘重三七點五│      │            │七五公克鑑驗用│
│      │          │二公克）      │      │            │罄，餘三二點二│
│      │          │              │      │            │二公克）》    │
├───┼─────┼───────┼───┼──────┼───────┤
│十三  │甲基安非他│一包（毛重三九│二十九│液態甲基安非│一包《毛重三千│
│      │命結晶成品│點二四公克，淨│      │他命半成品（│二百公克（其中│
│      │          │重三七點五一公│      │起訴書誤載為│採樣淨重四四點│
│      │          │克，取樣零點零│      │結晶半成品）│一一公克【含瓶│
│      │          │五公克鑑驗用罄│      │            │重】送驗，取零│
│      │          │，餘重三七點四│      │            │點一公克鑑驗用│
│      │          │六公克）      │      │            │罄，餘四四點零│
│      │          │              │      │            │一公克）》    │
├───┼─────┼───────┼───┼──────┼───────┤
│十四  │甲基安非他│一包（毛重四八│三十  │液態甲基安非│一包《毛重六百│
│      │命結晶成品│六點一八公克，│      │他命半成品（│公克（其中採樣│
│      │          │淨重五○七點七│      │起訴書誤載為│淨重一八點八八│
│      │          │五公克，取樣零│      │結晶半成品）│公克【含瓶重】│
│      │          │點零五公克鑑驗│      │            │送驗，取零點一│
│      │          │用罄，餘重五○│      │            │九公克鑑驗用罄│
│      │          │七點七公克）  │      │            │，餘一八點六九│
│      │          │              │      │            │公克）》      │
├───┼─────┼───────┼───┼──────┼───────┤
│十五  │液態甲基安│一桶《毛重三七│三十一│液態甲基安非│一包《毛重二千│
│      │非他命半成│點五公斤（其中│      │他命半成品（│五百九十公克（│
│      │品        │採樣淨重三九點│      │起訴書誤載為│其中採樣淨重四│
│      │          │五八公克【含瓶│      │結晶半成品）│十點八公克【含│
│      │          │重】送驗，取零│      │            │瓶重】送驗，取│
│      │          │點一一公克鑑驗│      │            │零點二一公克鑑│
│      │          │用罄，餘三九點│      │            │驗用罄，餘四十│
│      │          │四七公克）》  │      │            │點五九公克）》│
├───┼─────┼───────┼───┼──────┼───────┤
│十六  │液態甲基安│一桶《毛重二四│      │            │              │
│      │非他命半成│公斤（其中採樣│      │            │              │
│      │品        │淨重三六點二公│      │            │              │
│      │          │克【含瓶重】送│      │            │              │
│      │          │驗，取零點五四│      │            │              │
│      │          │公克鑑驗用罄，│      │            │              │
│      │          │餘三五點六六公│      │            │              │
│      │          │克）》        │      │            │              │
└───┴─────┴───────┴───┴──────┴───────┘
┌────────────────────────────────────┐
│附表二                                                                  │
├───┬─────┬───────┬───┬──────┬───────┤
│編號  │名稱      │數量          │編號  │名稱        │數量          │
├───┼─────┼───────┼───┼──────┼───────┤
│一    │白色粉末（│一包（毛重八九│十五  │不銹鋼鍋    │四個          │
│      │含有麻黃│點零六公克，淨│      │            │              │
│      │等成分）  │重七六點四七公│      │            │              │
│      │          │克，取零點零五│      │            │              │
│      │          │公克鑑驗用罄，│      │            │              │
│      │          │餘七六點四二公│      │            │              │
│      │          │克）          │      │            │              │
├───┼─────┼───────┼───┼──────┼───────┤
│二    │液態安非他│一桶《毛重三點│十六  │瓦斯鋼瓶    │三個          │
│      │命        │三公斤（其中採│      │            │              │
│      │          │樣淨重三三點二│      │            │              │
│      │          │九公克【含瓶重│      │            │              │
│      │          │】送驗，取一點│      │            │              │
│      │          │三一公克鑑驗用│      │            │              │
│      │          │罄，餘三一點九│      │            │              │
│      │          │八公克）》    │      │            │              │
├───┼─────┼───────┼───┼──────┼───────┤
│三    │液態安非他│一桶《毛重三點│十七  │碳          │一包          │
│      │命        │三公斤（其中採│      │            │              │
│      │          │樣淨重三四點二│      │            │              │
│      │          │七公克【含瓶重│      │            │              │
│      │          │】送驗，取一點│      │            │              │
│      │          │一八公克鑑驗用│      │            │              │
│      │          │罄，餘三三點零│      │            │              │
│      │          │九公克）》    │      │            │              │
├───┼─────┼───────┼───┼──────┼───────┤
│四    │鐵濾網    │四支          │十八  │蒸餾瓶      │一個          │
├───┼─────┼───────┼───┼──────┼───────┤
│五    │濾網      │一捆          │十九  │鹽          │半袋          │
├───┼─────┼───────┼───┼──────┼───────┤
│六    │包裝袋    │一捆          │二十  │脫水機      │一台          │
├───┼─────┼───────┼───┼──────┼───────┤
│七    │空桶      │十二個        │二十一│冰箱        │一台          │
├───┼─────┼───────┼───┼──────┼───────┤
│八    │圓桶      │大圓桶二個、小│二十二│磅秤        │一台          │
│      │          │圓桶九個      │      │            │              │
├───┼─────┼───────┼───┼──────┼───────┤
│九    │濾紙      │二包          │二十三│空氣壓縮機  │一台          │
├───┼─────┼───────┼───┼──────┼───────┤
│十    │濾器      │一個          │二十四│水瓢        │三支          │
├───┼─────┼───────┼───┼──────┼───────┤
│十一  │漏斗      │二個          │二十五│籃子        │二個          │
├───┼─────┼───────┼───┼──────┼───────┤
│十二  │量斗      │一個          │二十六│鏟子        │一支          │
├───┼─────┼───────┼───┼──────┼───────┤
│十三  │快速爐    │二個          │二十七│刷子        │一支          │
├───┼─────┼───────┼───┼──────┼───────┤
│十四  │瓦斯爐    │一個          │二十八│塑膠方桶（起│二十六個      │
│      │          │              │      │訴書漏載）  │              │
└───┴─────┴───────┴───┴──────┴───────┘
┌────────────────────────────────────┐
│附表三                                                                  │
├───┬─────┬───────┬───┬──────┬───────┤
│編號  │名稱      │重量          │編號  │名稱        │重量          │
├───┼─────┼───────┼───┼──────┼───────┤
│一    │甲基安非他│毛重零點五公斤│七    │液態甲基安非│一桶《含桶重二│
│      │命結晶半成│（其中採樣毛重│      │他命半成品  │十五公斤（其中│
│      │品        │五點三公克、淨│      │            │採樣毛重二六點│
│      │          │重二點八五公克│      │            │六三公克、淨重│
│      │          │送驗，取零點零│      │            │二一點九公克送│
│      │          │四公克鑑驗用罄│      │            │驗，取一公克鑑│
│      │          │，餘二點八一公│      │            │驗用罄，餘二十│
│      │          │克）》，純度94│      │            │點九公克）》  │
│      │          │.9%           │      │            │              │
├───┼─────┼───────┼───┼──────┼───────┤
│二    │甲基安非他│毛重二公斤（其│八    │液態甲基安非│一桶《含桶重十│
│      │命結晶半成│中採樣毛重五點│      │他命半成品  │九公斤（其中採│
│      │品        │一公克、淨重二│      │            │樣毛重三三點八│
│      │          │點六五公克送驗│      │            │一公克、淨重二│
│      │          │，取零點零四公│      │            │九點零八公克送│
│      │          │克鑑驗用罄，餘│      │            │驗，取零點九八│
│      │          │二點六一公克）│      │            │公克鑑驗用罄，│
│      │          │》純度26.8%   │      │            │餘二八點一公克│
│      │          │              │      │            │）》          │
├───┼─────┼───────┼───┼──────┼───────┤
│三    │甲基安非他│毛重二點九公斤│九    │液態甲基安非│一桶《含桶重十│
│      │命結晶半成│（其中採樣毛重│      │他命半成品  │三公斤（其中採│
│      │品        │三點九二公克、│      │            │樣毛重三十點六│
│      │          │淨重一點四七公│      │            │一公克、淨重二│
│      │          │克送驗，取零點│      │            │五點八八公克送│
│      │          │零四公克鑑驗用│      │            │驗，取一點一公│
│      │          │罄，餘一點四三│      │            │克鑑驗用罄，餘│
│      │          │公克）》純度  │      │            │二四點七八公克│
│      │          │5.5%          │      │            │）》          │
├───┼─────┼───────┼───┼──────┼───────┤
│四    │液態甲基安│一桶《含桶重二│十    │液態甲基安非│一桶《含桶重二│
│      │非他命半成│十三公斤（其中│      │他命半成品  │十三公斤（其中│
│      │品        │採樣毛重二八點│      │            │採樣毛重二九點│
│      │          │七一公克、淨重│      │            │零六公克、淨重│
│      │          │二三點九八公克│      │            │二四點三三公克│
│      │          │送驗，取一點零│      │            │送驗，取一點零│
│      │          │二公克鑑驗用罄│      │            │三公克鑑驗用罄│
│      │          │，餘二二點九六│      │            │，餘二三點三公│
│      │          │公克）》      │      │            │克）》，純度13│
│      │          │              │      │            │.4%           │
├───┼─────┼───────┼───┼──────┼───────┤
│五    │液態甲基安│一桶《含桶重二│十一  │液態甲基安非│一桶《含桶重七│
│      │非他命半成│十三公斤（其中│      │他命半成品  │公斤（其中採樣│
│      │品        │採樣毛重二六點│      │            │毛重十六點九七│
│      │          │四一公克、淨重│      │            │公克、淨重十二│
│      │          │二一點六八公克│      │            │點二四公克送驗│
│      │          │送驗，取一點一│      │            │，取一點零一公│
│      │          │一公克鑑驗用罄│      │            │克鑑驗用罄，餘│
│      │          │，餘二十點五七│      │            │十一點二三公克│
│      │          │公克）》      │      │            │）》          │
├───┼─────┼───────┼───┼──────┼───────┤
│六    │液態甲基安│一桶《含桶重五│十二  │液態甲基安非│一桶《含桶重三│
│      │非他命半成│點五公斤（其中│      │他命半成品  │十一公斤（其中│
│      │品        │採樣毛重二五點│      │            │採樣二十九公克│
│      │          │五五公克、淨重│      │            │送驗，惟經拆封│
│      │          │二十點八二公克│      │            │後，係屬空瓶，│
│      │          │送驗，取一點零│      │            │瓶內未發現有何│
│      │          │二公克鑑驗用罄│      │            │液體，經以有機│
│      │          │，餘十九點八公│      │            │溶劑洗滌，取其│
│      │          │克）》純度13.4│      │            │洗滌液鑑驗）》│
│      │          │%             │      │            │              │
└───┴─────┴───────┴───┴──────┴───────┘
┌────────────────────────────────────┐
│附表四                                                                  │
├───┬─────┬───────┬───┬──────┬───────┤
│編號  │名稱      │數量          │編號  │名稱        │數量          │
├───┼─────┼───────┼───┼──────┼───────┤
│一    │液態安非他│一桶（含桶重十│二十四│大玻璃蒸餾瓶│三個          │
│      │命半成品  │六公斤，其中採│      │            │              │
│      │          │樣毛重九二點八│      │            │              │
│      │          │七公克、淨重五│      │            │              │
│      │          │點六四公克送驗│      │            │              │
│      │          │，取一點零五公│      │            │              │
│      │          │克鑑驗用罄，餘│      │            │              │
│      │          │四點五九公克）│      │            │              │
├───┼─────┼───────┼───┼──────┼───────┤
│二    │結晶安非他│一桶（含桶重四│二十五│小玻璃蒸餾瓶│一個          │
│      │命半成品  │十八公斤，其中│      │            │              │
│      │          │採樣毛重五點零│      │            │              │
│      │          │五公克、淨重二│      │            │              │
│      │          │點六公克送驗，│      │            │              │
│      │          │取零點零四公克│      │            │              │
│      │          │鑑驗用罄，餘二│      │            │              │
│      │          │點五六公克）  │      │            │              │
├───┼─────┼───────┼───┼──────┼───────┤
│三    │安非他命原│六大包（約一四│二十六│大濾紙      │五盒          │
│      │料（含有麻│七公斤，其中採│      │            │              │
│      │黃成分）│樣毛重五點五六│      │            │              │
│      │          │公克、淨重三點│      │            │              │
│      │          │一一公克送驗，│      │            │              │
│      │          │取零點零四公克│      │            │              │
│      │          │鑑驗用罄，餘三│      │            │              │
│      │          │點零七公克）  │      │            │              │
├───┼─────┼───────┼───┼──────┼───────┤
│四    │高壓氫氣瓶│八支          │二十七│已拆封大濾紙│一包          │
├───┼─────┼───────┼───┼──────┼───────┤
│五    │冰箱      │二台          │二十八│方形塑膠盤  │二十五個      │
├───┼─────┼───────┼───┼──────┼───────┤
│六    │瓦斯鋼瓶  │二支          │二十九│圓形塑膠盤  │六個          │
├───┼─────┼───────┼───┼──────┼───────┤
│七    │脫水機    │一台          │三十  │圓桶        │十個          │
├───┼─────┼───────┼───┼──────┼───────┤
│八    │高壓鋼瓶  │四支          │三十一│電子秤      │一台          │
├───┼─────┼───────┼───┼──────┼───────┤
│九    │搖動機    │一台          │三十二│磅秤        │二台          │
├───┼─────┼───────┼───┼──────┼───────┤
│十    │瓦斯爐    │三台          │三十三│不銹鋼鍋    │七個          │
├───┼─────┼───────┼───┼──────┼───────┤
│十一  │棉布太空包│十五個        │三十四│溫度計      │一支          │
├───┼─────┼───────┼───┼──────┼───────┤
│十二  │空氣幫浦  │二台          │三十五│瓷漏斗      │三支          │
├───┼─────┼───────┼───┼──────┼───────┤
│十三  │化學原料Ｈ│二桶          │三十六│水瓢        │二支          │
│      │ＣＦＣ    │              │      │            │              │
├───┼─────┼───────┼───┼──────┼───────┤
│十四  │精鹽      │半袋          │三十七│塑膠漏斗    │一支          │
├───┼─────┼───────┼───┼──────┼───────┤
│十五  │冰酢酸    │三瓶          │三十八│活性炭      │一包          │
├───┼─────┼───────┼───┼──────┼───────┤
│十六  │酢酸鈉    │三瓶          │三十九│酸鹼試紙    │四盒          │
├───┼─────┼───────┼───┼──────┼───────┤
│十七  │化學藥品（│一瓶          │四十  │木製攪拌棒  │一支          │
│      │Palladium │              │      │            │              │
│      │Chlaride）│              │      │            │              │
├───┼─────┼───────┼───┼──────┼───────┤
│十八  │醋酸鈉    │九瓶          │四十一│玻璃攪拌棒  │一支          │
├───┼─────┼───────┼───┼──────┼───────┤
│十九  │氫氧化鈉（│二十瓶        │四十二│封口機      │一台          │
│      │黑瓶蓋）  │              │      │            │              │
├───┼─────┼───────┼───┼──────┼───────┤
│二十  │氫氧化鈉（│九瓶          │四十三│包裝袋      │一束          │
│      │白瓶蓋）  │              │      │            │              │
├───┼─────┼───────┼───┼──────┼───────┤
│二十一│硫酸（白瓶│二十瓶        │四十四│夾鏈袋      │一包          │
│      │蓋）      │              │      │            │              │
├───┼─────┼───────┼───┼──────┼───────┤
│二十二│硫酸（黑瓶│十一瓶        │四十五│鋁箔紙      │二張          │
├───┼─────┼───────┼───┼──────┼───────┤
│二十三│打火機    │三個          │四十六│防毒面具    │一個          │
└───┴─────┴───────┴───┴──────┴───────┘
